臺灣板橋地方法院刑事判決　　　　　　　　　　　　九十一年度訴字第二三一號
　　公　訴　人　臺灣板橋地方法院檢察署檢察官
　　被　　　告　甲○○　男　四.
右列被告因毒品危害防制條例案件，經檢察官提起公訴（九十一年度毒偵字第一九四
八號），本院板橋簡易庭認不宜逕以簡易判決處刑，簽移本院刑事庭依通常程序審理
，判決如左：
    主     文
甲○○連續施用第一級毒品，處有期徒刑捌月，扣案之海洛因壹包（淨重零點壹公克
）沒收銷燬之、海洛因殘渣袋壹個、注射用葡萄糖壹包（淨重伍點陸公克）、分裝袋
參拾貳個均沒收；又連續施用第二級毒品，處有期徒刑陸月，扣案之大麻壹包（淨重
零點貳公克）沒收銷燬之。應執行有期徒刑壹年，扣案之海洛因壹包（淨重零點壹公
克）、大麻壹包（淨重零點貳公克）沒收銷燬之、海洛因殘渣袋壹個、葡萄糖壹包（
淨重伍點陸公克）、分裝袋參拾貳個均沒收。
    事    實
一、甲○○前因施用毒品案件，先後二次經法院裁定送觀察、勒戒後，均認無繼續施
    用毒品之傾向，由台灣臺北地方法院檢察署檢察官及台灣板橋地方法院檢察署檢
    察官分別於民國八十七年十月二十七日、八十八年一月十三日以八十七年度偵字
    第二０八七一號、八十七年度偵字第二七六三二號不起訴處分確定，嗣復因施用
    毒品案件，經本院以八十九年度毒聲字第二一七四號裁定令入戒治處所施以強制
    戒治一年，再經本院於八十九年十一月二十七日以八十九年度毒聲字第六七六一
    號裁定停止戒治，所餘戒治期間，付保護管束，並由檢察官起訴經本院於八十九
    年九月十六日以八十九年度板簡字第一００二號判決判處有期徒刑六月，嗣同年
    十一月九日判決確定，詎仍不知悔改，五年內復基於概括犯意，自九十一年一月
    間某日起至九十一年五月三十一日止，在台北縣板橋市○○路○段一號六樓之十
    四處，分別施用第一級毒品海洛因數次及第二級毒品大麻二次，而三犯施用毒品
    犯行。嗣九十一年五月三十一日晚間十時許，為警在上址查獲，並扣得海洛因一
    包（淨重０．一公克）、大麻一包（淨重０．二公克）、分裝袋三十二個、海洛
    因殘渣袋一個、葡萄糖一包（淨重五．六公克）等物。
二、案經台北縣政府警察局移送台灣板橋地方法院檢察署檢察官偵查後聲請逕以簡易
    判決處刑，本院板橋簡易庭認不宜簡易判決，簽移本院依通常程序審理。
    理    由
一、右揭犯罪事實，業據被告甲○○於偵審中坦率供認，而被告為警查獲後所採之尿
    液經送台灣科技股份有限公司檢驗結果，亦呈海洛因代謝物鴨片陽性反應，此有
    該公司九十一年六月十九日濫用藥物尿液檢驗報告書一紙附卷可稽，並有海洛因
    一包（淨重０．一公克）、大麻一包（淨重０．二公克）、分裝袋三十二個、海
    洛因殘渣袋一個、葡萄糖一包（淨重五．六公克）等物扣案可佐，足徵自白與事
    實相符。又被告前因施用毒品案件，先後二次經法院裁定送觀察、勒戒後，均認
    無繼續施用毒品之傾向，由台灣台北地方法院檢察署檢察官及台灣板橋地方法院
    檢察署檢察官分別於八十七年十月二十七日、八十八年一月十三日以八十七年度
    偵字第二０八七一號、八十七年度偵字第二七六三二號不起訴處分確定，嗣復因
    施用毒品案件，經本院以八十九年度毒聲字第二一七四號裁定令入戒治處所施以
    強制戒治一年，再經本院於八十九年十一月二十七日以八十九年度毒聲字第六七
    六一號裁定停止戒治，所餘戒治期間，付保護管束，並由檢察官起訴經本院於八
    十九年九月十六日以八十九年度板簡字第一００二號判決判處有期徒刑六月，於
    同年十一月九日判決確定等情，有本院八十九年度板簡字第一００二號簡易判決
    及台灣高等法院檢察署刑案紀錄簡覆表在卷足憑。本件罪證明確，被告犯行應堪
    認定。
二、核被告所為，係犯毒品危害防制條例第十條第一項之施用第一級毒品罪及同條第
    二項之施用第二級毒品罪。其非法持有第一級毒品海洛因及第二級毒品大麻之低
    度行為，均已為施用之高度行為所吸收，不另論罪。被告所犯上開二罪，犯意各
    別，應分論併罰。又被告先後多次施用第一級毒品海洛因及第二級毒品大麻之犯
    行，均時間緊接、構成要件相同，顯係基於概括犯意為之，均為連續犯，應均分
    別論以一罪並依法加重其刑。爰審酌被告施用毒品自殘身心、施用毒品次數及其
    品行、犯罪之動機、目的、手段、犯罪後態度良好等一切情狀，量處如主文所示
    之刑。扣案之海洛因一包（淨重０．一公克）、大麻一包（淨重０．二公克），
    分係第一、二級毒品，應依毒品危害防制條例十八條第一項前段規定沒收銷燬之
    ；分裝袋三十二個、海洛因殘渣袋一個、葡萄糖一包（淨重五．六公克），係被
    告所有供施用毒品所用之物，業據其自承在卷，應依刑法第三十八條第一項第二
    款之規定沒收。
據上論斷，應依刑事訴訟法第四百五十二條、第二百九十九條第一項前段，毒品危害
防制條例第十條第一項、第二項、第十八條第一項前段，刑法第十一條前段、第五十
六條、第五十一條第五款、第三十八條一項第二款，判決如主文。
本案經檢察官林珮菁到庭執行職務。
中      華      民      國    九十一      年    十一    月  二十一    日
                                  臺灣板橋地方法院刑事第二庭
                                          法  官  古  秋  菊
右正本證明與原本無異。
如不服本判決，應於判決送達後十日內，向本院提出上訴狀。
                                          書記官  蕭  詩  穎
中      華      民      國      九十一      年    十一    月   二十一   日
附錄本案論罪科刑法條全文：
毒品危害防制條例第十條：
施用第一級毒品者，處六月以上五年以下有期徒刑。
施用第二級毒品者，處三年以下有期徒刑。
